臺灣臺北地方法院民事判決
110年度訴字第5415號
原      告  第一商業銀行股份有限公司

法定代理人  邱月琴  
訴訟代理人  陳麗芳  
被      告  京鑫數位股份有限公司

兼  法  定
代  理  人  楊劭崢  

被      告  李月嬌  
上列當事人間清償借款事件，本院於民國110年10月8日言詞辯論
終結，判決如下：
    主      文
被告應連帶給付原告新臺幣貳佰伍拾萬伍仟零貳拾元，及如附表
所示之利息、違約金。
訴訟費用新臺幣貳萬伍仟捌佰肆拾玖元由被告連帶負擔。
    事實及理由
壹、程序方面：
    按當事人得以合意定第一審管轄法院。民事訴訟法第24條第
    1項前段定有明文。查兩造於約定書第21條、保證書第7條約
    定，合意以本院為第一審管轄法院（見本院卷第22頁至第25
    頁），故本院就本件訴訟自有管轄權。
貳、實體方面：
一、原告主張：
    被告京鑫數位股份有限公司（下稱京鑫公司）於民國109年1
    月7日向原告借款2筆，金額分別為新臺幣（下同）900,000
    元、2,100,000元，並邀同被告楊劭崢、被告李月嬌於3,000
    ,000元限額內為連帶保證人，依約利息依原告公告之基準利
    率加週年利率0.65%計算，即週年利率3.13%（計算式：2.48
    %+0.65%=3.13%），若遲延清償本金或利息，債務視為全部
    到期。詎被告京鑫公司至110年5月13日尚欠2,505,020元及
    其利息、違約金未按期給付，被告楊劭崢、李月嬌為其借款
    之連帶保證人，自應負連帶清償責任。被告借款時所交付之
    保證金業自借款金額扣除抵充，故本件請求金額如主文所示
    等情。爰依消費借貸及連帶保證契約之法律關係提起本件訴
    訟等語，並聲明如主文所示。
二、被告則以：對原告起訴之內容沒有意見，但其借款時所押保
    證金500,000元或600,000元不知原告有無扣除等語，資為抗
    辯，並聲明：原告之訴駁回。
三、經查，本件原告主張之事實，業據其提出與其所述相符之借
    據、借款展期約定書、約定書、保證書、放款客戶授信明細
    查詢單、放款利率表等件為證（見本院卷第13頁至第32頁）
    ，核屬相符，且為被告所未爭執，亦未提出反證以實其說，
    堪信原告之主張為真實。從而，原告依消費借貸之法律關係
    ，請求被告給付如主文所示之本金、利息、違約金，為有理
    由，應予准許。
四、本件事證已臻明確，兩造其餘主張與攻擊防禦方法及所提證
    據，經核與判決之結果不生影響，爰不另一一論述，併此敘
    明。
五、訴訟費用負擔之依據：民事訴訟法第85條第2項。本件訴訟
    費用額，依後附計算書確定如主文所示。
中　　華　　民　　國　　110 　年　　10　　月　　22　　日
                  民事第三庭  法　官　陳裕涵
以上正本係照原本作成。
如對本判決上訴，須於判決送達後20日內向本院提出上訴狀。如
委任律師提起上訴者，應一併繳納上訴審裁判費。
中　　華　　民　　國　　110 　年　　10　　月　　22　　日
                              書記官　林怡彣
附表：（民國）　　
編號 種類 請求金額 （新臺幣） 利息  違約金     週年 利率 請求期間    （民國） 逾期六個月以內按約定利率10%計算 逾期超過六個月按約定利率20%計算 1 借款 751,506元 3.13% 自110年5月14日至清償日止 自110年6月14日起至110年12月13日止 自110年12月14日起至清償日止 2 借款 1,753,514元 3.13% 自110年5月14日至清償日止 自110年6月14日起至110年12月13日止 自110年12月14日起至清償日止 
計  算  書
項      目             金  額（新臺幣）         備    註
第一審裁判費           25,849元               原告已預納
合        計           25,849元